臺灣臺北地方法院民事裁定
110年度抗字第309號
抗  告  人  翁欽忠  
相  對  人  承碩科技有限公司


法定代理人  周庭生  


上列當事人間聲請拍賣抵押物事件，抗告人對於民國110年9月6
日本院110年度司拍字第204號裁定提起抗告，本院裁定如下：
    主  文
抗告駁回。
抗告程序費用新臺幣壹仟元由抗告人負擔。
    理  由
一、按抵押權人，於債權已屆清償期，而未受清償者，得聲請法
    院，拍賣抵押物，就其賣得價金而受清償；其規定準用於最
    高限額抵押權，民法第873 條、第881 條之17分別定有明文
    。又聲請拍賣抵押物係屬非訟事件，於最高限額抵押，法院
    祇須就抵押權人提出之文件為形式上審查，如認其抵押權已
    依法登記，並有抵押權登記擔保範圍之債權存在，且債權已
    屆清償期而未受清償，即應為准許拍賣抵押物之裁定；至於
    法院所為准許與否之裁定，無確定實體法上法律關係存否之
    效力，債務人或抵押人否認各該文件為真正，對抵押債權及
    抵押權之存否如有爭執，應另循訴訟途徑以謀解決，不得僅
    依抗告程序聲明其有爭執，並據為廢棄拍賣裁定之理由（最
    高法院51年台抗字第269 號、93年度台抗字第905號、94年
    度台抗字第631 號、94年度台抗字第270 號裁判意旨參照）
    。
二、相對人於原審聲請意旨略以：抗告人為擔保債務人楊氏科技
    股份有限公司（下稱楊氏公司）對相對人債務之清償，於民
    國107年3月6日以其所有如附表所示之不動產（下稱系爭不
    動產）為擔保，設定新臺幣（下同）1,300萬元之最高限額
    抵押權（下稱系爭抵押權）予相對人，並經登記在案。因債
    務人對相對人負債超過1,300萬元，已屆清償期而未獲付款
    ，為此聲請拍賣抵押物以資受償等語。
三、抗告意旨略以：相對人所提土地及建物登記謄本、抵押權設
    定契約書、他項權利證明書及本票，僅能證明確實有債權及
    系爭抵押權存在，並無法證明債權已屆清償期而未清償，則
    相對人之債權若干，以及是否清償期屆至未獲清償等事實，
    均未提出任何可供法院調查審認之證明，故相對人聲請拍賣
    抵押物，於法不合，不應准許。並聲明：㈠原裁定廢棄。㈡相
    對人之聲請駁回。
四、經查，相對人主張之事實，業據其於原審提出土地及建物登
    記謄本、抵押權設定契約書、他項權利證明書、本票等件為
    憑。而系爭抵押權係為擔保債務人楊氏公司對相對人現在（
    包括過去所負現在尚未清償）、將來因簽訂借據並於上開契
    約書約定最高限額內之借款、票據、墊款、保證、貨款應負
    款項之債務及實行抵押權之費用，擔保債權確定期日為107
    年9月1日，此有抵押權設定契約書在卷可查，且相對人提出
    之本票發票人為楊氏公司，到期日為107年6月11日，則原審
    依相對人所提上開事證為形式審查，認為系爭抵押權所擔保
    之債權清償期業已屆期而未受清償，因而裁定准許相對人拍
    賣抵押物之聲請，經核尚無不合。至抗告人雖辯稱相對人並
    未證明債權金額若干等語，惟此等抗辯係屬實體爭執，非形
    式審查之本件非訟程序所能審認，抗告人若就此法律關係有
    爭執，應另提訴訟以求解決，不得執為廢棄原裁定之理由。
    從而，抗告人提起本件抗告，指摘原裁定不當，為無理由，
    應予駁回。
五、據上論結，本件抗告為無理由。依非訟事件法第46條、第21
    條第2 項、第24條第1 項，民事訴訟法第495 條之1 第1 項
    、第449 條第1 項、第95條、第78條，爰裁定如主文。
中　　華　　民　　國　　110 　年　　10　　月　　21　　日
                  民事第七庭    審判長法  官  姜悌文

                                      法  官  黃愛真

                                      法  官  溫祖明　　
以上正本係照原本作成。　　　　　　　　　　　　　　　　　
本裁定除以適用法規顯有錯誤為理由外，不得再抗告。如提起再
抗告，應於裁定送達後10日內委任律師為訴訟代理人向本院提出
再抗告狀，並繳納再抗告裁判費新臺幣1,000元。　　　　　　
中　　華　　民　　國　　110 　年　　10　　月　　21　　日
                                      書記官  李佳儒 
附表：
一、土地 
編 號     土      地      坐        落     面    積 權利範圍  縣  市 鄉鎮市區   段 小段 地號 平方公尺   1 臺北市 中正區 臨沂段 一 55 169 3分之1 
二、建物
編 號 建號 基  地  坐  落 建築式樣主要建築材料及房屋層數 建物面積（平方公尺）  權利範圍   建  物  門  牌  樓層面積合計 附屬建物主要建築材料及用途   1 2961 臺北市○○區○○段○○段00地號 加強磚造 ，4層 3 層，142.87 住家用 全部   臺北市○○區○○路0段00號3樓